Minutes et répertoires du notaire Étienne GRÉGOIRE, mars 1668 - 7 janvier 1675 (étude I)
Archives nationales
- Minutes de Étienne GRÉGOIRE, mars 1668 - décembre 1675; MC/ET/I/151 - MC/ET/I/168
  - Minutes. 1673, janvier - juin, janvier - juin 1673; MC/ET/I/165
    - SAULNIER (François) maître orfèvre bourgeois de Paris, demeurant rue du Bourg l'Abbé, paroisse Saint-Leu-St Gilles. § Rachat par Zacarie FORME, procureur de Jean FORME, abbé de l'Abbaye N.D. du Reclus, à. .. par les mains et deniers de Mathieu de LA SELLE, marchand bourg. de Paris, demeurant même rue, de la somme de 400 £. pour le rachat de 25 l. de rente comme tuteur des enfants de défunts LE NORMANT (Dlle) veuve de Jean NINAN et de Jean LE CONTE., 17 décembre 1640; MC/ET/I/165
      Saulnier, François
    - Contrat de mariage entre François-Adrien Dupuis, marchand joallier, carrefour de l'Ecole et Renée Debar, fille de Jean Debar, maître tailleur d'habits, rue Frementeau., 2 janvier 1673; MC/ET/I/165
      contrat de mariage; Frémenteau (rue); Dupuis, François-Adrien; Debar, Renée; Debar, Jean; commerçant; tailleur d'habits
    - Contrat de mariage entre Nicolas Dubois, huissier ordinaire du Roi pour les tailles en l'élection de Paris, rue de Ecouffes et Françoise Bureau, fille de Germain Bureau, marchand à Tonnerre, rue Saint-Louis., 13 janvier 1673; MC/ET/I/165
      contrat de mariage; Ecouffes (rue des); Saint-Louis (rue); Dubois, Nicolas; Bureau, Françoise; Bureau, Germain; huissier de justice; commerçant
    - Contrat de mariage entre Jean-Baptiste Lequin, professeur en langues italienne et allemande, rue Poirée et Barbe Rebours, fille de Hièrosme Rebours, bourgeois de Paris, rue aux Ours., 16 janvier 1673; MC/ET/I/165
      contrat de mariage; Ours (rue aux); Lequin, Jean-Baptiste; Rebours, Barbe; Rebours, Hièrosme
    - BEAUVALET (René) § Inventaire de René BEAUVALET veuve Guillaume GIRAULT, février 1673; MC/ET/I/165
      inventaire; Beauvalet, René
    - Inventaire après décès de Guillaume Girault de Vienne, bourgeois de Paris, rue du Four et sa femme Renée Beauvalet., 20 février 1673; MC/ET/I/165
      inventaire après décès; Four (rue du); Girault de Vienne, Guillaume; Beauvalet, Renée
    - BERTHUNET (Pierre) § Inventaire après le décès de Pierre BERTHUNET, mars 1673; MC/ET/I/165
      inventaire après décès; Berthunet, Pierre
    - Testament de Charles Cartier, rue de la Harpe., 8 mars 1673; MC/ET/I/165
      testament; Harpe (rue de la); Cartier, Charles
    - Inventaire après décès de Pierre Berthemet, maître vitrier, rue Montmartre, épouse de Antoinette Cabo., 14 mars 1673; MC/ET/I/165
      inventaire après décès; Montmartre (rue); Berthemet, Pierre; Cabo, Antoinette; vitrier
    - Testament de Louise Hulpeau, rue d'Anjou, veuve de Claude Camus., 16 mars 1673; MC/ET/I/165
      testament; Anjou (rue d'); Louise Hulpeau; Camus, Claude
    - Contrat de mariage entre Richard Martin, bourgeois de Paris, rue de la Huchette et Marie Raquiet, fille de Didier Raquiet, rue de la Huchette., 9 avril 1673; MC/ET/I/165
      contrat de mariage; Huchette (rue de la); Martin, Richard; Raquiet, Marie; Raquiet, Didier
    - Inventaire après décès de Madeleine Duflot, rue des Cordiers, femme de Jacques Carouge, seul facteur des orgues de la chapelle du Roi., 15 avril 1673; MC/ET/I/165
      inventaire après décès; Cordiers (rue des); Duflot, Madeleine; Carouge, Jacques
    - Contrat de mariage entre Jacques Carouge, seul facteur des orgues de la chapelle du Roi, rue des Cordiers, et Antoine Cointerel, fille de Pierre Cointerel, marchand de draps, pont au Change., 29 avril 1673; MC/ET/I/165
      contrat de mariage; Cordiers (rue des); Change (pont au); Carouge, Jacques; Cointerel, Anne; Cointerel, Pierre; négociant
    - Contrat de mariage entre André Pelault, rue de la Huchette et Isabelle Joncquet, fille de Cezar Joncquet, greffier en l'élection de Dourdan, Pont Saint-Michel., 30 avril 1673; MC/ET/I/165
      contrat de mariage; Huchette (rue de la); Pelault, André; Joncquet Isabelle; Joncquet, Cézar; greffier
    - Testament de Claude Thomas, rue Zacarie., 7 mai 1673; MC/ET/I/165
      testament; Zacharie (rue); Thomas, Claude
    - Inventaire après décès de Jacques Hardy, rue Saint-Jacques, époux de Marie Goiset., 26 mai 1673; MC/ET/I/165
      inventaire après décès; Saint-Jacques (rue); Hardy, Jacques; Goiset, Marie
  - Minutes. 1673, juillet - décembre, juillet - décembre 1673; MC/ET/I/166
    - Inventaire après décès de Léonard de Moncedde Vaillant, juré porteur de grains des ports et places de Paris, rue du Jardinet, époux de Madeleine Aumont., 26 juillet 1673; MC/ET/I/166
      inventaire après décès; Jardinet (rue du); Moncedde-Vaillant, Léonard de; Aumont, Madeleine
    - Contrat de mariage netre François Nivelle, libraire, rue de la Barillerie et Marie Gourand, filles de Gilles Gourand, marchand libraire, rue de la Barillerie., 6 août 1673; MC/ET/I/166
      contrat de mariage; Barillerie (rue de la); Nivelle, François; Gourand, Marie; Gourand, Gilles; libraire; libraire
    - Inventaire après décès de Jacques de Thibault, rue de la Huchette., 26 août 1673; MC/ET/I/166
      inventaire après décès; Huchette (rue de la); Thibault, Jacques de
    - Testament de Philbert Hache, cocher de monseigneur l'évêque d'Amiens, quai Malaquais., 1er septembre 1673; MC/ET/I/166
      testament; Malaquais (quai); Hache, Philbert; conducteur de véhicules; évêque
    - Promesse de mariage entre Jean Nourrisson, maçon, rue de Guérin Boisseau et Perrette-Marguerite Senault, fille de Pierre Senault, porteur de blé, Porte Saint-Martin., 10 septembre 1673; MC/ET/I/166
      promesse; Guérin-Boisseau (rue); Saint-Martin (porte); Nourrisson, Jean; Senault, Perrette-Marguerite Senault; Senault, Pierre; maçon; magasinier
    - Testament de François de Huitbert, rue des Trois-Mores., 9 octobre 1673; MC/ET/I/166
      testament; Huitbert, François
    - Contrat de mariage entre Jean Jacques Stegre, suisse et garde porte de l'archevêque de Paris, palais archiépiscopal, et Marie Bouteille, fille de Lucien Bouteille, marchand à Beauvais, rue aux Fèves, 21 octobre 1673; MC/ET/I/166
      contrat de mariage; Beauvais (Oise); Fèves (rue aux); Stegre, Jean Jacques; Bouteille, Marie; Bouteille, Lucien; commerçant
    - Contrat de mariage entre Julien Ledien, sous la Tonnelerie et Marie Guerin, fille de Mathurin Guerin, bourgeois de Sainte-Reyne-en-Bourgogne, rue de Nevers., 21 octobre 1673; MC/ET/I/166
      contrat de mariage; Tonnellerie (piliers de la); Nevers (rue de); Ledien, Julien; Guerin, Mathurin
    - Contrat de mariage entre Louis Chaudron, receveur des domaines de sa Majesté de Senlis et Compiègne, rue de la Huchette, et Marie Louise Bruère, veuve de Benoit Crochet, conseiller du Roi, grenetier au grenier à sel de Creil, rue de la Huchette., 29 novembre 1673; MC/ET/I/166
      contrat de mariage; Huchette (rue de la); Chaudron, Louis; Bruère, Marie Louise; Crochet, Benoit
    - Testament de Jacques Chareton, conseiller du Roi, maître des requêtes de son hôtel, rue Saint-André-des-Arts., 9 décembre 1673; MC/ET/I/166
      testament; Saint-André-des-Arts (rue); Chareton, Jacques; maître des requêtes (Ancien Régime)
    - Contrat de mariage entre Jacques Tumerat, dit Souliart, confiseur, Pont Saint-Michel, et Marie Le More, fille de Thomas Le More, marchand de chevaux, pont Saint-Michel., 22 décembre 1673; MC/ET/I/166
      contrat de mariage; Saint-Michel (pont); Tumerat, Jacques; Le More, Marie; Le More, Thomas; commerçant
    - Inventaire après décès de Jacques Chareton, conseiller du Roi et maître honoraire des requêtes de son hôtel, rue Saint-André-des-Arts, époux de Marie Descouleurs., 23 décembre 1673; MC/ET/I/166
      inventaire après décès; Saint-André-des-Arts (rue); Chareton, Jacques; Descouleurs, Marie
  - Minutes. 1674, MC/ET/I/167
    - Contrat de mariage entre Pierre Petit, docteur en médecine, quai de la Tournelle et Louise-Angélique Goubert, fille d'André Goubert, maître chirurgien, rue Mouffetard., 12 janvier 1674; MC/ET/I/167
      contrat de mariage; Tournelle (quai de la); Mouffetard (rue); Petit, Pierre; Goubert, Louise-Angélique; Goubert, André; docteur d'université; chirurgien
    - Contrat de mariage entre Martin Dangecourt, serrurier, rue Bourg-l-Abbé et Charlotte Jolly, fille de Nicolas Jolly, tonnelier, rue du Foin à Beaumont-sur-Oise., 24 janvier 1674; MC/ET/I/167
      contrat de mariage; Dangecourt, Martin; Jolly, Charlotte; Jolly, Nicolas; serrurier; tonnelier
    - Transport par Jacques Boynaut, chevalier, conseiller du Roi, président en sa Chambre des Comptes de Bourgogne et Bresse, demeurant ordinairement à Dijon, logé rue de Bièvre, à Jacques-Bénigne Bossuet, représenté par Pierre Haguenier, avocat en Parlement, demeurant rue Saint-Thomas-du-Louvre, d'une obligation de 10 000 livres, montant avec les intérêts à 12 500 livres, contractée envers lui par M. Bossuet, seigneur d'Aizeray, le 23 mai 1665, moyennant la même somme de 12 500 livres., 30 mars 1674 - 30 avril 1674; MC/ET/I/167
      À la suite: 1674, 30 avril. Ratification par Jacques-Bénigne Bossuet.
      cession; ratification; Dijon (Côte-d'Or); Bièvre (rue de); Saint-Thomas-du-Louvre (rue); Bossuet, Jacques Bénigne (1627-1704); Haguenier, Pierre; Boynaut, Jacques; magistrat; avocat
    - Bail, pour 6 ans, par Jacques-Bénigne Bossuet, agissant comme prieur commendataire du prieuré Saint-Etienne du Plessis-Grimoult, demeurant en son hôtel rue Saint-Thomas-du-Louvre, à Jacques Leuilly, conseiller du Roi, receveur des tailles de Coutances et y demeurant, logé rue Montmartre, du revenu de son prieuré, à l'exception de la coupe des bois, moyennant un loyer annuel de 16 200 livres et le paiement de plusieurs pensions., 20 avril 1674; MC/ET/I/167
      Documents du Minutier central concernant l'histoire littéraire (1650-1700) [2295 actes], par Madeleine Jurgens et Marie-Antoinette Fleury, Paris, Presses universitaires de France, 1960, p. 44 (instrument de recherche imprimé dématérialisé dont la version intégrale est accessible en ligne par la rubrique 'Autres instruments de recherche', voir contexte dans le Plan d’orientation général - Notaires de Paris, guides thématiques du Minutier).
      bail; Le Plessis-Grimoult (Calvados); Saint-Thomas-du-Louvre (rue); Montmartre (rue); Coutances (Manche); Bossuet, Jacques Bénigne (1627-1704); Leuilly, Jacques; abbé; trésorier payeur (Ancien Régime)
    - Contrat de mariage entre Jean Nourrisson, maçon, rue de Guérin Boisseau et Marguerite Senault, fille de Pierre Senault, porteur de blé, rue des Lavandières., 8 mai 1674; MC/ET/I/167
      contrat de mariage; Guérin-Boisseau (rue); Lavandières (rue des); Nourrisson, Jean; Senault, Marguerite Senault; Senault, Pierre; maçon; magasinier
    - Contrat de mariage entre Antoine Brossard, chirurgien à Paris, rue Montorgueil, et Anne Sergent, fille de Hiérosme Segent, marchand bourgeois de Paris, rue Montorgueil., 17 juin 1674; MC/ET/I/167
      contrat de mariage; Montorgueil (rue); Brossard, Antoine; Sergent, Anne; Sergent, Hiérosme; commerçant; chirurgien
    - Contrat de mariage entre Raphaël Dynois, maître cordonnier, rue Saint-Denis et Marie-Madeleine Barbier, fille de Jean Barbier, maître cordonnier, rue de la Huchette., 1er juillet 1674; MC/ET/I/167
      contrat de mariage; Saint-Denis (rue); Huchette (rue de la); Dynois, Raphaël; Barbier, Marie-Madeleine; Barbier, Jean; cordonnier
    - Inventaire après décès de Opportune de Bordeaux, quai des Augustins, femme de Pierre Girault, barbier baigneur., 19 juillet 1674; MC/ET/I/167
      inventaire après décès; Grands-Augustins (quai des); Bordeaux, Opportune de; Girault, Pierre; coiffeur
    - Contrat de mariage entre Gabriel de Nyon, marchand de vins, rue de Verneuil et Antoinette Gaussin, fille de Nicolas Gaussin, maître tourneur, rue Saint-Antoine., 21 octobre 1674; MC/ET/I/167
      contrat de mariage; Verneuil (rue de); Saint-Antoine (rue); Nyon, Gabriel de; Gaussin Antoinette; Gaussin, Nicolas; commerçant; tourneur
    - Inventaire après décès de Jean Mascret, vigneron à Groissy, époux de Elisabeth Amyot., 1er mars 1694; MC/ET/I/167
      inventaire après décès; Mascret, Jean; Amyot, Elisabethj; viticulteur
  - Minutes. 1675, janvier - décembre, janvier - décembre 1675; MC/ET/I/168
    1675, 1 à 7 janvier: actes dressés par Étienne Grégoire.
    1675, 9 janvier à 31 décembre: actes dressés par Claude I Royer.
- Répertoire(s) de Étienne GRÉGOIRE, mars 1668 - décembre 1674; MC/RE/I/2
  - Répertoire. 1668, mars - 1674, décembre, mars 1668 - décembre 1674; MC/RE/I/2
    Informations concernant le classement et la cotation:
    Le niveau inférieur de description, quand il existe, correspond aux mentions d'actes contenues dans le répertoire. Parmi celles-ci, certaines peuvent y être décrites, de manière plus ou moins détaillée. Pour consulter l'acte proprement dit, il convient de rechercher la cote au niveau des articles (registre ou liasse) des minutes du notaire (cote de type 'MC/ET').
    - CORDIER (Marie) § inventaire après le décès de Marie CORDIER, mars 1668
      Mention dans le répertoire du notaire coté:
      MC/RE/I/2
      Attention: la cote de répertoire (de type 'MC/RE') ne permet pas de consulter la minute de l'acte. ll convient de rechercher la cote de la minute (de type 'MC/ET') au niveau des articles (registre ou liasse) de minutes du notaire.
      L'accès aux images numérisées des pages du répertoire se fait au niveau de description supérieur (' Répertoire du notaire '), rubrique ' Consulter les archives numérisées associées'.
      inventaire après décès; Cordier, Marie
    - CHERIGNY (Jean de) § inventaire après décès de Jean de CHERIGNY, juin 1668
    - COUSTURIER (Charles) § Inventaire des biens de Charles COUSTURIER, septembre 1668
      inventaire; Cousturier, Charles
    - COSSON (Jeanne) § testament de Jeanne COSSON, novembre 1668
      testament; Cosson, Jeanne
    - ROZE (Michelle) § Testament et Inventaire de biens, janvier 1669
      inventaire; testament; Roze, Michelle
    - CHIRAT (Etienne) § inventaire des biens d'Etienne CHIRAT, avril 1669
      inventaire; Chirat, Etienne
    - LEROY (Marie) femme DUVERGNE (Nicolas) § Inventaire après décès, janvier 1670
      inventaire; Le Roy, Marie
    - Promesse concernant Pierre de Rivière, notaire au Châtelet, et Louise Pingard, sa femme., 11 janvier 1670
      Notaires des XVIe-XVIIIe siècles (4153 actes), par Claire Béchu, Catherine Grodecki, Marie-Antoinette Fleury, Madeleine Jurgens, Marie-Françoise Limon-Bonnet, Pierre-Yves Louis, Xenia Pamfilova, Isabelle Pebay, v. 1950, 1986-1994 (fichier papier entièrement dématérialisé; voir contexte dans le Plan d’orientation général - Notaires de Paris, guides thématiques du Minutier).
      Date de révision: 2010
      Date de création de la notice: 2006
      promesse; Pingard, Louise; Rivière, Pierre de (15..-1659); notaire
    - COURTOIS (Marie) § Testament de Marie COURTOIS, février 1670
      testament; Courtois, Marie
    - COURTOIS (Marie) § Inventaire après le décès de Marie COURTOIS, juin 1670
    - COURTRAY (Madeleine DE) § Extrait de testament de Madeleine DE COURTRAY, décembre 1670
      testament; Courtray, Madeleine de
    - COULON (Marie) § Testament de Marie COULON, février 1671
      testament; Coulon, Marie
    - CHARPENTIER (Bonaventure) § Inventaire après le décès de Bonaventure CHARPENTIER, avril 1671
      inventaire après décès; Charpentier, Bonaventure
    - CHIRNY (Nicolas) § inventaire après le décès de Nicolas CHIRNY, juin 1671
      inventaire après décès; Chirny, Nicolas
    - LE MERCIER (Charles) § Inventaire après décès, juin 1671
      inventaire; Le Mercier, Charles
    - ROY (Marie) § Inventaire après décès, juillet 1671
      inventaire; Roy, Marie
    - CHOMART (Claude) § testament de Claude CHOMART, mai 1673
      testament; Chomart, Claude
    - ROUSSEAU (Claude) femme CHEVERT (Guillaume) § Testament, mai 1673
      testament; Rousseau, Claude
    - ROMANET (Claude) § Testament, octobre 1673
      testament; Romanet, Claude
    - CHARENTON (Jacques) § Testament de Jacques CHARENTON, décembre 1673
      testament; Charenton, Jacques
    - CHARENTON (Jacques) § Inventaire après le décès de Jacques CHARENTON, décembre 1673
      inventaire après décès; Charenton, Jacques